【裁判字號】    98,訴,1546
【裁判日期】    990316
【裁判案由】    違反毒品危害防制條例
【裁判全文】
臺灣屏東地方法院刑事判決              98年度訴字第1546號
公  訴  人  臺灣屏東地方法院檢察署檢察官
被      告  甲○○
上列被告因違反毒品危害防制條例案件，經檢察官提起公訴（98
年度毒偵字第1455號），嗣被告於本院準備程序進行中先就被訴
事實為有罪之陳述，本院告知被告簡式審判之旨，並聽取當事人
之意見後，本院合議庭裁定改由受命法官獨任依簡式審判程序審
理，判決如下：
    主  文
甲○○施用第二級毒品，處有期徒刑肆月。又施用第一級毒品，
處有期徒刑捌月，扣案之粉末貳包（驗餘淨重分別為零點零肆壹
公克、零點零玖零公克）沒收。應執行有期徒刑拾月，扣案之粉
末貳包（驗餘淨重分別為零點零肆壹公克、零點零玖零公克）沒
收。
    事  實
一、甲○○前於民國94年間因施用毒品案件，經本院以94年度毒
    聲字第201 號裁定送觀察、勒戒後，認無繼續施用毒品傾向
    ，於94年5 月12日觀察、勒戒執行完畢釋放，由臺灣屏東地
    方法院檢察署檢察官以94年度毒偵字第1006號不起訴處分確
    定。詎其猶不知悔改，於觀察、勒戒執行完畢釋放後5 年內
    ，明知海洛因及甲基安非他命分屬第一、二級毒品，不得持
    有及施用，仍基於施用第一、二級毒品之犯意，於98年8 月
    14日某時，在屏東縣恆春鎮○○路125 巷32號「墾丁小築民
    宿」第409 室內，以將甲基安非他命置於玻璃球內以火燒烤
    後，吸食所產生煙霧之方式，施用第二級毒品甲基安非他命
    1 次；另於98年8 月16日上午某時，在同址以將海洛因摻入
    香菸內吸食之方式，施用第一級毒品海洛因1 次。嗣於98年
    8 月16日下午4 時55分許，因另涉強盜案件在屏東縣恆春鎮
    ○○路125 巷32號前為警查獲，扣得其所有預備供施用海洛
    因使用之不明粉末2 包（驗後淨重分別為:0.041公克、0.09
    0 公克），經警採尿送驗，檢出海洛因代謝後之嗎啡、甲基
    安非他命陽性反應，始循線查悉上情。
二、案經屏東縣政府警察局恆春分局報請臺灣屏東地方法院檢察
    署檢察官偵查起訴。
    理  由
一、本案被告甲○○所犯施用毒品案件，並非法定刑為死刑、無
    期徒刑或最輕本刑3 年以上有期徒刑之罪，亦非高等法院管
    轄第一審之案件，而被告於本院準備程序中就被訴事實為有
    罪之陳述，本院合議庭乃裁定由受命法官獨任進行簡式審判
    程序。又簡式審判程序之證據調查，依刑事訴訟法第273 條
    之2 規定，不受同法第159 條第1 項審判外陳述排除之限制
    ，再被告對於卷內之各項證據，亦不爭執證據能力，故卷內
    所列之各項證據，自得作為證據，先予敘明。
二、上開犯罪事實，均業經被告甲○○於本院坦承不諱，且被告
    為警查獲時，其採尿送驗結果確均呈嗎啡（即海洛因水解後
    之反應）、甲基安非他命之陽性反應，有屏東縣警察局恆春
    分局尿液採證編號姓名對照表、臺灣檢驗科技股份有限公司
    濫用藥物尿液檢驗報告各1 紙在卷可稽，上述鑑驗結果，係
    檢驗機關本於專業知識及以精密儀器或科學檢驗方法所得之
    結論，自可憑信。此外，復有偵查報告、扣押筆錄、扣押物
    品目錄表等在卷可考。綜上，足認被告上開任意性自白與事
    實相符，堪予採信。從而本件事證明確，被告犯行洵堪認定
    ，應依法論科。
三、查海洛因、甲基安非他命分別係屬毒品危害防制條例第2 條
    第2 項第1 款、第2 款所稱之第一級、第二級毒品，均不得
    持有、施用，被告竟持以施用，是核被告所為，分別係犯毒
    品危害防制條例第10條第1 項、第2 項之施用第一級毒品、
    施用第二級毒品罪。至被告於施用前持有第一級毒品海洛因
    、第二級毒品甲基安非他命之低度行為應被施用之高度行為
    所吸收，不另論罪。其先後於事實欄一(一)、(二)所示之時間、
    地點前後所犯上述2 罪，犯意各別，行為互殊，應予分論併
    罰。爰審酌被告前已有如事實欄所述之觀察勒戒經歷，然未
    能因此知所警惕、謹慎行止，仍不思自律，猶自陷於毒癮之
    害，復犯下本件先後2 次之施用毒品犯行，原不宜寬貸，惟
    念其施用毒品乃自戕行為，被告復已坦承罪行，犯後態度尚
    可等一切情狀，量處如主文所示之刑。又扣案之粉末2 包，
    經被告於審判中自承係供其摻入第一級毒品海洛因使用，屬
    被告所有預備供犯罪所用之物，故應依刑法第38條第1 項第
    2 款規定，併予以宣告沒收。
據上論斷，應依刑事訴訟法第299 條第1 項前段、第273 條之1
第1 項，毒品危害防制條例第10條第1 項、第2 項，刑法第11條
前段、第38條第1 項第2 款、第51條第5 款，判決如主文。
本案經檢察官曾士哲到庭執行職務
中    華    民    國    99    年    3     月    16    日
                  刑事第四庭    法  官  李謀榮
以上正本證明與原本無異。
如不服本判決應於收受判決後10日內向本院提出上訴書狀，並
應敘述具體理由；其未敘述上訴理由者，應於上訴期間屆滿後
20日內向本院補提理由書（均須按他造當事人之人數附繕本）
「切勿逕送上級法院」。
中    華    民    國    99    年    3     月    17    日
                                書記官  蔡進吉
附錄本案論罪科刑法條：
毒品危害防制條例第10條
施用第一級毒品者，處6 月以上5 年以下有期徒刑。
施用第二級毒品者，處3 年以下有期徒刑。

司法院資訊處製作；財團法人民間司法改革基金會備份。
